臺灣士林地方法院刑事判決　　　　　　　 93年度易字第882號
公　訴　人　臺灣士林地方法院檢察署檢察官
被　　　告　酉○○
　 　　　　　　　　 （羈押於臺灣士林看守所）
　　　　　　卯○○
　　　　　　申○○
上一人　之
選任辯護人　王永春律師
上列被告等因竊盜案件，經檢察官提起公訴（93年度偵字第1504
號、93年度偵字第8868號）暨移送併案審理（臺灣士林地方法院
檢察署94年度偵字第3152號、臺灣臺北地方法院檢察署94年度偵
字第167 號、第5503號、第6999號），本院判決如下：
    主  文
酉○○連續攜帶兇器竊盜，處有期徒刑參年。扣案如附表三各編
號所示之犯罪工具均沒收。
卯○○、申○○均無罪。
    事  實
一、酉○○基於意圖為自己不法所有之概括犯意，先後於附表一
    所示時、地，或與姓名年籍不詳綽號「小陳」之成年男子基
    於犯意聯絡共同為之，或單獨為之，分別以附表一編號1至
    編號14所示之犯罪方法，竊得附表一編號1 至編號14（編號
    7 未遂除外）犯罪所得欄所示之財物得手，復就部分贓物變
    賣得款，嗣分別於：
(一)92 年10 月22日晚間9 時30分許，為警持搜索票在臺北市士
    林區○○○路○ 段285 巷12號「精緻汽車美容店」搜索扣得
    郭必昌所持有之HOLLYWOOD 牌重低音喇叭1 部（丁○○遭
    竊如附表一編號1 所示領回之贓物）、SONY牌汽車音響主
    機（機型CDX-CA85 0）1 台（壬○○遭竊如附表一編號2 所
    示領回之贓物）等物，經郭必昌（郭必昌所涉收受贓物犯行
    ，業經本院以93年度易字第396 號判決確定）供承其來源係
    酉○○於92年10月21日凌晨零時30分許在上址交付之贓物，
    而循線查悉附表一編號1 、編號2 等情。
(二)於附表一編號7 所示時、地，酉○○與「小陳」著手竊盜車
    號3D-5088 號自用小客車之車內財物時，為員警林清淵當場
    查獲酉○○，並於酉○○所駕駛之車牌號碼5615-DH 號自用
    小客車車內後座扣得Panasonic 牌汽車VCD 音響（機型CQ
    -TC1880AAT）1 台，工具1 箱（內有美工刀2 支、十字螺
    絲起子6 支、一字型螺絲起子4 支、扳手4 支、手電筒2 支
    、剪刀1 支、剪線鉗子1 支、測速器1 個，遙控器1 個、螺
    絲頭2 個）等物，復於該車後行李箱扣得：Panasonic 牌
    汽車音響CD換片匣（機型CX-DP8 02V、製造編號：4BAGA284
    33）1 台與置於其內之CD1 片（即子○○遭竊如附表一編號
    3 所示領回之贓物；扣押物品目錄表編號2）， Panasoni
    c 廠牌汽車VCD 音響（機型CQ-TS8280AAT、製造編號：2FCG
    B04312、廠商件號：86120-YY05）1 台（即甲○○遭竊如附
    表一編號5 所示領回之贓物；扣押物品目錄表編號11 ），
    Panasonic 牌之汽車VCD 音響（機型CQ-TC4182AAT、製造
    編號：3IAGC05867、廠商件號：2EC800669COBC）與 汽車音
    響CD換片匣（機型CX -CS7180A AT、製造編號：1DAGA03131
    、廠商件號：8627 0-YY030）各1 台（即寅○○遭竊如附表
    一編號6 所示領回之贓物；扣押物品目錄表編號7 、編號1
    ），Panasonic 廠牌汽車VC D音響（機型CQ-TH1 20AA 、
    製造編號：4BCGA05340、廠商件號：39100-S9G-F100 -C2）
    1 台（即辰○○遭竊如附表一編號4 所示領回之贓物；扣押
    物品目錄表編號6）等 物，再偵悉附表一編號3 至編號6 等
    情。
(三)94年 3月24日上午5 時35分許，在臺北市中山區○○○路 ○
    段48巷7 號對面，為警當場查獲酉○○，並扣得高速公路自
    小客車回數票（面額38元，編號00 000000-000000 00）7張
    （即乙○○遭竊如附表一編號9 所示領回之贓物），暨扣得
    被告所有攜帶在身以供犯罪所用之扣案之充電式電鑽（十字
    型）起子1 支、一字型螺絲起子1 支、棉質手套1 雙、剪刀
    1 把、手電筒1 支，始又偵悉酉○○附表一編號9 之犯行。
(四)先於94年4 月26日上午7 時20分許，經警在臺北市中山區○
    ○○路與長春路口建國高架橋下停車場西南角當場查獲陳志
    豪，再由陳志豪帶同警員於94年4 月26日上午11時30分許，
    至臺北縣三重市○○○路36號16樓之5 林正龍之居所，經林
    正龍同意搜索後，於林正龍上址居所之房間床下扣得ALPI
    NE牌音響主機（CDA-7876) 1 台（即戊○○遭竊如附表一編
    號10所示領回之贓物；扣押物品目錄表編號A04）， PION
    EER 牌之無線電視接收器、DVD 分音器各1 台（即丑○○遭
    竊如附表一編號8 所示領回之贓物；扣押物品目錄表編號A0
    5 、A06）； 復於林正龍手持紙箱內扣得ALPINE牌音響主機
    （TDA-7563）與車用液晶螢幕（EVA-7100）、遙控器（EVA
    -7100）各1台（即己○○遭竊如附表一編號13所示領回之贓
    物；扣押物品目錄表編號B04 、B03 、B07）； 又於客廳扣
    得TOYOTA原廠CD換片機（機型CX-CS6933AAT) 1 台（即癸○
    ○遭竊如附表一編號11所示領回之贓物；扣押物品目錄表編
    號C06）， 賓士汽車右側照後鏡1 個（即未○○遭竊如附
    表一編號12所示領回之贓物；扣押物品目錄表編號C09）；
    另於酉○○之隨身皮包內扣得衛星導航器（MIOQ91T00000
    00號）1 台（即楊宗祐遭竊如附表一編號14所示領回之贓物
    ；扣押物目錄表編號E01） 一字起子、小一字起子、T 型
    10號扳手、梅花扳手、剪刀、手電筒、尖形錐子各1 支（扣
    押物品目錄表編號E03 至E09）等 物，並又於94年4 月26
    日晚上7 時30分許，由陳志豪帶同警員至臺北縣樹林市鎮○
    街343 號王誌明之工作地點，經王誌明同意搜索後，扣得
    PIONEER 牌CD換片箱1 台（即丑○○遭竊如附表一編號8 所
    示領回之贓物；扣押物品目錄表編號2）等 物，而偵悉附表
    一編號8 、編號10至編號14等各情。
二、案經子○○、辰○○、辛○○訴由臺北市政府警察局士林分
    局報告臺灣士林地方法院檢察署檢察官偵查起訴，暨移送併
    案審理（臺灣士林地方法院檢察署94年度偵字第3152號、臺
    灣臺北地方法院檢察署94年度偵字第167 號、第5503號、第
    6999號）。
    理  由
壹、被告酉○○有罪部分：
一、訊據被告酉○○除就被訴竊盜附表編號9 之犯行坦承不諱外
    （被告固就附表一編號12、編號13之犯行一度自白，惟嗣仍
    否認犯行，本院94年12月1 日審判筆錄第2 頁、第7 頁、第
    8 頁分別參照），餘均矢口否認犯罪，辯稱：伊於車號5615
    -DH 號自用小客車內為警扣得之物品，均非伊行竊所得，而
    係伊看跳蚤雜誌買來放在車內欲轉賣賺錢；伊於93年8 月23
    日凌晨4 時許，在臺北市○○區○○路2 段154 巷對面天母
    運動公園路旁停車格處為員警林清淵當場查獲時，只有伊與
    被告申○○在場，並無「小陳」之人，當時伊係在車後小便
    ，並非著手竊盜車號3D-5088 號自用小客車之車內財物；又
    警於林正龍前址居所、王誌明前址工作地點扣得之財物，均
    不是伊偷的，跟伊無關云云。經查：
(一)被告酉○○於本院審理時坦承竊盜附表一編號9 之犯行（本
    院94年6 月7 日訊問筆錄、本院94年12月1 日審判筆錄第2
    頁、第7 頁分別參照），且據乙○○於警詢中指訴明確（94
    年3 月24日警詢筆錄，臺灣臺北地方法院檢察署94年度偵字
    第5503號卷【以下簡稱：5503號卷】第12頁至第14頁參照）
    ，復有搜索扣押筆錄及扣押物目錄表（5503號卷第15頁至第
    18 頁）、 贓物認領保管單1 紙（5503號卷第19頁）、贓物
    回數票7 張照片1 幀（5503號卷第20頁）、現場照片12幀（
    5503 號 卷第21頁至第26頁參照）。被告酉○○固就此部分
    另指尚有伊所有持以犯案之十字型起子1 支未扣案，惟否認
    警於現場扣案之充電式電鑽（十字型）起子1 支、剪刀1 把
    、手電筒1 支亦為其攜帶到場供犯案所用之工具，惟查，員
    警於案發現場附近扣得之充電式電鑽（十字型）起子1 支、
    手電筒1 支尚甚新穎（5503號卷第21頁、第24頁照片分別參
    照），又恰散落於車號1127-LA 號自用小客車附近；徵之被
    害人即車號1127-LA號自用小客車車主乙○○亦於警詢時就
    本件伊經汽車防盜系統通知暨警報器發報通知趕往現場時，
    即見被告酉○○逃逸並沿途丟棄不詳物品等情指訴明確（94
    年3 月24日警詢筆錄參照，此部分證據能力且為被告酉○○
    所不爭執，本院94年6 月13日準備程序筆錄第4 頁參照），
    可見扣案之充電式電鑽（十字型）起子1 支、一字型螺絲起
    子1 支、棉質手套1 雙、剪刀1 把、手電筒1 支（5503號卷
    第18頁之扣押物品目錄表參照）均係被告攜帶到場供犯案所
    用之物，顯非他人拋棄之無主物，是亦堪認被告酉○○前揭
    否認之詞並不可採。
(二)被告酉○○固矢口否認附表一編號9 以外之其餘犯行，並以
    前揭情詞置辯，惟查：
  1.附表一編號1、編號2部分：
 (1)附表一編號1 、編號2 「領回贓物」欄所示財物，均係警於
    92年10 月22日晚間9 時30分許，持本院92年度聲搜字第793
    號搜索票在臺北市士林區○○○路○ 段285 巷12號「精緻汽
    車美容店」搜索扣得，有搜索扣押筆錄在卷可按（臺灣士林
    地方法院檢察署93年度偵字第1504號卷【以下簡稱：15 04
    號卷】第37頁至第41頁參照），嗣其中如附表一編號1 、編
    號2 「領回贓物」欄所示財物且經被害人丁○○、壬○○確
    認係其失竊財物後，分別立具贓物認領收據領回（1504號卷
    第87頁、第34頁分別參照）；丁○○、壬○○且就失竊財物
    之情節證述在卷（丁○○93年3 月31日警詢筆錄，1504號卷
    第84頁至第86頁參照；壬○○93年10月25日警詢筆錄，1504
    號卷第30頁至第33頁參照、93年10月15日偵訊筆錄，1504號
    卷第70頁至第71頁參照），復有其等報案紀錄可資佐參（
    1504 號 卷第88頁至第89頁；第35頁分別參照），則附表一
    編號1、 編號2 「領回贓物」欄所示財物分別係丁○○、壬
    ○○失竊之財物，確屬贓物，可以認定。
 (2)被告酉○○固否認附表一編號1 、編號2 之竊盜犯行，辯稱
    上開扣案物伊之前去郭必昌受僱之「精緻汽車美容店」即有
    看過，是郭必昌原本就有，並非伊拿去賣給郭必昌云云。然
    查，上開扣案物係酉○○於92年10月21日凌晨0 時30分許，
    在郭必昌受僱之臺北市士林區○○○路○ 段285 巷12號「精
    緻汽車美容店」交付予郭必昌收受、寄賣，由酉○○以不詳
    方法於不詳時、地竊得之贓物，業據證人郭必昌於偵訊及本
    院審理時經交互詰問後結證在卷（93年10月15日偵訊筆錄，
    1504號卷第67頁至第69頁；本院94年7 月28日審判筆錄第8
    頁、第9 頁參照），所證核於其先前警詢、偵訊（臺灣士林
    地方法院檢察署92年度偵字第11381 號卷第9 頁；93年3 月
    19日偵訊筆錄，1504號卷第53頁及第54頁參照；93年4 月29
    日偵訊筆錄，1504號卷第60頁參照）所述暨其以被告身分於
    本院93年度易字第39 6號準備程序中所述一致（93年8 月9
    日準備程序筆錄，附本院93年度易字第396 號卷），尚無瑕
    疵可指；況證人郭必昌除在偽證重典之心理壓力下具結作證
    外，其又因此涉犯贓物罪，且已經本院於94年3 月1 日以93
    年度易字第396 號判決判處拘役20日（另因寄藏贓物，處拘
    役30日，應執行拘役45日，如易科罰金，以300 元折算1 日
    ）確定，倘非實情，何致損人不利己而供出上情，反致陷己
    入罪？再者，被告酉○○於警詢時亦曾坦承上情不諱（93年
    10月23日警詢筆錄，1504號卷第6 頁；93年10月15日偵訊筆
    錄第75頁至第76頁分別參照），雖嗣後分別辯稱係因欠郭必
    昌錢，想以此種方式還郭必昌人情始於警詢中如此陳述（93
    年4 月29日偵訊筆錄，1504號卷第60頁參照），惟適足見被
    告與郭必昌間實無怨仇，證人郭必昌更無杜撰事實陷己、陷
    人於罪之必要，堪認證人郭必昌所證可以採信。被告所辯顯
    係卸責之詞，無從採取。
  2.附表一編號3至編號6部分：
 (1)附表一編號3 至編號6 「領回贓物」欄所示財物，均係於被
    告酉○○為警查獲時所駕駛之車號5615-DH 號自用小客車後
    行李廂內扣得，此為被告坦承不諱，且有照片20幀存卷可按
    （臺灣士林地方法院檢察署93年度偵字第8868號卷【以下簡
    稱：88 68 號卷】第40頁至第49頁參照）；上開財物分別係
    子○○、辰○○、甲○○、寅○○於附表一編號4 至編號6
    所示時、地失竊之財物，有關失竊及確認各自領回贓物分係
    其等所有之情節亦分據子○○（93年8 月23日警詢筆錄，
    8868 號 卷第25至27頁參照；93年10月15日偵訊筆錄，8868
    號卷第76頁參照）、辰○○（本院94年7 月28日審判筆錄第
    12頁至第14頁參照）、甲○○（臺灣士林地方法院檢察署94
    年度偵字第31 52 號卷【以下簡稱：3152號卷】第35頁至第
    38頁參照）、寅○○（93年8 月23日警詢筆錄，3152號卷第
    39頁至第42頁）證述在卷（上開警詢筆錄均據被告同意具有
    證據能力，本院94年6 月13日準備程序筆錄第4 頁參照），
    且據子○○（88 68 號卷第33頁至第34頁）、甲○○（3152
    號卷第45頁參照）、寅○○（3152號卷第46頁參照）分別立
    有贓物領據存卷可按；至辰○○亦就其確認失竊財物之特徵
    後領回附表一編號4 「領回贓物」欄所示財物之情節結證在
    卷（本院94年7 月28日審判筆錄第13頁參照），審酌其在偽
    證重典之心理壓力下具結作證，就其財物特徵之指述且具體
    明確，堪認辰○○所證當有可信依據。綜上，堪認附表一編
    號3 至編號6 「領回贓物」欄所示財物，確係贓物無訛。
 (2)再者，證人即車號5615-DH 號自用小客車車主曾麗玉於偵查
    中具結證稱：伊所有之車號5615- DH號之自用小客車迄93年
    8 月23日止，已出借予被告酉○○使用數日，伊於93年8 月
    23 日 當日上午6 時30分許，在天母派出所察看該車內後座
    所放置之Panasonic 牌汽車音響與後行李箱之5 部汽車音響
    、8 個換片箱，均非伊所有，核與被告酉○○所供上開扣案
    贓物均係其持有等節一致。惟被告酉○○既否認上開贓物係
    其竊盜所得，茲應再為審究者，係被告酉○○得否提出扣案
    贓物之合理來源？被告固稱警於車號5615-DH 號之自用小客
    車車內扣得財物均係伊透過跳蚤市場購得云云，惟質以被告
    酉○○其購得贓物之來源、時間及地點，其則稱係向綽號「
    小葉」之成年男子及「劉先生」購得，最後一次交易係93年
    8 月10日左右云云，惟對照於該車後行李箱扣得之附表一編
    號5、 編號6 「領回贓物」欄所示財物，經查係被害人甲○
    ○、寅○○所有，均於93年8 月10日後之時間失竊，顯與被
    告上開所辯不相符合，審酌被害人就自己失竊財物，顯較竊
    嫌印象深刻之經驗法則，足見被告所辯不可採信；況被告又
    無從提供「小葉」、「劉先生」之真實姓名年籍或聯絡方式
    以供本院調查，僅空言以找不到人、電話不通云云置辯，益
    見被告此部分所辯顯亦係卸責之詞。
 (3)而依緝盜在贓之經驗法則，坐享竊盜成果之人，通常即係竊
    盜犯行之行為人，否則何有犯罪行為人諱冒刑責，任由他人
    坐享犯罪所得之理？附表一編號3 至編號6 所示之贓物既在
    被告管領中為警扣得，其所辯之贓物來源又不可採，揆諸前
    引說明，綜上間接證據，堪認被告酉○○即為附表一編號3
    至編號6 竊盜犯行之犯罪行為人；況被告酉○○一次為警扣
    得多種品項類同之汽車音響主機、螢幕、換片箱等贓物，被
    告酉○○又非開業販售此類商品之人，亦據其自承在卷（本
    院94年12月1 日審判筆錄第17頁參照），更堪認定被告酉○
    ○此部分之竊盜犯行。
  3.附表一編號7 部分：被告酉○○固矢口否認此部分犯行，辯
    稱93年8 月23日凌晨4 時許，伊係在臺北市○○區○○路2
    段154 巷對面天母運動公園路旁停車格伊駕駛之車號5615-D
    H 號之自用小客車後小便，並非著手竊盜車號3D-5088 號自
    用小客車之車內財物；當有人趨近盤查時，伊以為是有人要
    找麻煩，才離開現場；當時只有伊與被告申○○在場，並無
    「小陳」之人云云。惟查：車號3D-5088 自用小客車遭竊之
    事實，業據證人即管領使用該車之辛○○到庭結證明確；證
    人即當場查獲之員警林清淵則就查獲經過結證略以：93年8
    月23日凌晨4 點多，伊係擔任3 到6 點的便衣埋伏勤務，行
    經天母運動公園側門忠誠路2 段154 巷對面，發現停在路邊
    停車格內之車號3D-5088 號自用小客車車內有手電筒的燈光
    在搖晃，伊發現可疑，就上前盤查，發現有1 人在被竊車之
    車內之右前方座位，另1 人在該車即車號3D-5088 號自用小
    客車之右前車門外，且距離該車很近，不到30公分，當伊下
    車要向前盤查時，兩名竊嫌發覺之後就往忠誠路2 段154 巷
    的方向逃逸，伊發現被竊車子的右前方發現有一塊被敲破的
    玻璃掉落，即認為是竊盜案，並當場表示身分，請竊嫌不要
    動，但2 名竊嫌仍繼續逃逸，其中1 名竊嫌是往忠誠路154
    巷的方向逃逸，另1 名是沿著忠誠路往士東路方向跑，當時
    伊發現被竊的車子前面有一部車子正在發動中，當時伊想應
    該是竊嫌的車子，且發現車內有人影在動，伊怕車內的人也
    會逃逸，所以就去盤查車內的人，之後請該人下車，結果是
    一位女生（本院按：即被告申○○），當時伊就又通知線上
    的警員到場協助，嗣經該女生接聽車內後座放置之行動電話
    後，始召被告酉○○回到現場；而被告酉○○返回現場後，
    伊即確認被告酉○○即先前站在車號3D-5088 號自用小客車
    車外之人；惟被告酉○○當場並沒有承認竊盜犯行，只說「
    打破車窗，我就賠多少錢」，且進入車上拿東西，說要請另
    一位逃跑之人回來；但當被告酉○○至該車內取得汽車鑰匙
    後，即把車號5615-DH 號自用小客車車門上鎖，且把鑰匙丟
    掉，使伊與嗣後到場支援之員警呂勝雄均無法入內搜索，後
    來始請得鎖匠到場開鎖，並於該車後行李箱及後座扣得附表
    一編號3 至編號6 「領回贓物」欄所示之物。待通知被害人
    辛○○到場檢查車號3D-5088 號自用小客車之情形，確認該
    車右前車窗被打破、汽車音響已被拔出，但還未被取走，懸
    掛在汽車排檔桿的地方等語（本院94年9 月8 日審判筆錄第
    7 頁至第10頁參照）。核證人即查獲員警林清淵既在偽證重
    典之心理壓力下具結作證，其於本院審理時所證且與其先前
    於偵訊中具結所證大致相符（93年10月15日偵訊筆錄，8868
    號卷第78頁至第80頁參照），證述內容具體明確，復與證人
    即到場支援之員警呂勝雄所證亦無矛盾，並無瑕疵可指，堪
    認其所證可採。反觀被告酉○○所辯情節，實與常情不符，
    果當時被告酉○○確係在伊駕駛之車號5615-DH 號自用小客
    車車後小便，豈會只因有人趨前隨即棄車逃逸，又將刻意約
    見之友人即被告申○○獨自留置於車號5615-DH 號自用小客
    車內？其所辯不足採信。則依證人林清淵所證，當時除被告
    酉○○在車外把風接應之外，確另有綽號小陳之人持手電筒
    於車號3D -5088號自用小客車車內行竊；而被告酉○○先則
    逃逸，嗣則將其所駕駛之車號5615-DH 號自用小客車上鎖，
    復將鑰匙丟棄，規避警搜索，顯係畏罪情虛，則被告酉○○
    與另一綽號「小陳」姓名年籍不詳之成年男子，以附表一編
    號7 所示犯罪方法共同著手行竊車號3D-5088 號自用小客車
    車內音響、財物等情，可以認定。
  4.附表一編號8 、編號10至編號14部分：被告酉○○亦矢口否
    認此部分犯行，辯稱此部分犯行與伊無關云云，惟查：
 (1)附表一編號8 、編號10至編號14「領回贓物」欄所示之財物
    ，分別係丑○○、戊○○、癸○○、未○○、己○○、楊宗
    祐於附表一編號8 、編號10至編號14時、地所失竊之財物，
    有關其失竊情節及確認其等領回之各該扣案物確係其失竊財
    物各情，分據其等於警詢時指訴甚詳（丑○○94年4 月28日
    警詢筆錄，附本院卷、戊○○94年4 月28日警詢筆錄，附本
    院卷、癸○○94年5 月10日警詢筆錄，附本院卷、己○○94
    年4 月28日警詢筆錄，附本院卷、楊宗祐94年4 月26日警詢
    筆錄，臺灣臺北地方法院檢察署94年度偵字第6999號卷【以
    下簡稱：6999號卷】第91頁至第93頁參照）指訴甚詳（上開
    警詢筆錄楊宗祐部分被告同意具有證據能力，本院94年6 月
    13 日 準備程序筆錄第4 頁參照，其餘警詢筆錄則依刑事訴
    訟法第159 條之5 第2 項，具有證據能力），亦據丑○○、
    戊○○、癸○○、己○○、楊宗祐分別立有贓物領據存卷可
    按（除楊宗祐部分附於6999號卷第95頁外，餘均附本院卷）
    ，上開扣案物均係贓物，可堪認定。
 (2)再附表一編號8 「領回贓物」欄所示之PIONEER 廠牌之無線
    電視接收器、DVD 分音器各1 台（扣押物品目錄表編號A05
    、A06）、 附表一編號10至編號13「領回贓物」欄所示物品
    ，均係警至臺北縣三重市○○○路36號16樓之5 林正龍之居
    所，經林正龍同意搜索後，分別於屋內房間床下、林正龍手
    持紙箱、或客廳內扣得（各扣案物經警搜索扣得之位置，均
    詳如事實欄有關查獲經過之記載）此有搜索扣押筆錄在卷可
    稽（6999號卷第96頁至第101 頁參照）。又上開扣案物來源
    均係來自酉○○，復據證人林正龍到庭結證明確，其中附表
    一編號11至編號13，且均係酉○○於94年4 月26日交付予伊
    （本院94年10月28日審判筆錄第10頁參照）；至警於臺北縣
    樹林市鎮○街343 號王誌明工作地點，經王誌明同意搜索後
    扣得之附表一編號8 之PIONEER 換片箱1 台（搜索扣押筆錄
    詳見6999號卷第106 頁至第111 頁），則係酉○○於94年4
    月20日交付予伊，伊再轉給王誌明；陳志豪也曾搬贓物來賣
    給伊，有時陳志豪與被告酉○○一起來，伊曾聽酉○○、陳
    志豪兩人講說北投一帶車子較多，通常用打破玻璃方式偷車
    內財物；被告酉○○係自94年2 月間開始賣贓物給伊，伊與
    酉○○交易約不超過10次，被告酉○○獲利約新台幣（下同
    ）10幾萬元等語（本院94年10月28日審判筆錄第11頁至第13
    頁、第15頁參照）。本院審酌證人林正龍上開所證，足致自
    己涉犯贓物罪嫌，且又在偽證重典下具結作證，所證當非虛
    妄。況被告酉○○針對證人林正龍上開所證內容亦表示無意
    見（本院94年10月28日審判筆錄第17頁參照），且不否認各
    該扣案物係伊交付予林正龍，僅以各該扣案物係其自跳蚤市
    場購得云云置辯，益徵證人林正龍當無為卸己竊盜罪嫌，而
    任意誣指被告酉○○之情事。況稽之證人林正龍所證被告酉
    ○○交付上開扣案物之時間，亦均在各該被害人失竊時間之
    後，互核亦無矛盾，則證人林正龍所證確堪採取，上開扣案
    物均係被告酉○○交付予林正龍乙節，可以認定。
 (3)被告酉○○固又辯稱伊交付予林正龍之上開扣案物，係伊自
    臺北縣三重市重新橋下之跳蚤市場購得云云，惟酉○○該時
    期實無工作，亦據證人林正龍證述在卷（本院院94年10月28
    日審判筆錄第10頁參照），則被告酉○○何有資力買賣贓物
    而藉以獲利？況林正龍除自被告酉○○收受贓物以外，另還
    自陳志豪處收受贓物販賣得利，俱如前述，顯係專門提供竊
    嫌銷贓管道之人，被告酉○○何有先買上開扣案物再販售予
    林正龍得利之空間？被告酉○○所辯並不可採，益徵被告酉
    ○○附表一編號8 、編號10至編號13之竊盜犯行。
 (4)至附表一編號14「領回贓物」欄所示之物，係楊宗祐於94年
    4 月22日下午1 時許在臺北縣土城市○○街15巷1 號前失竊
    ，除據證人即告訴人楊宗祐於警詢中指訴明確外（94年4 月
    26 日 警詢筆錄，6999號卷第91頁至第93頁參照），亦立有
    贓物領據1 紙在卷可稽（6999號卷第95頁參照），則該衛星
    導航器1 組確屬贓物無訛。又該贓物係警於94年4 月26日上
    午11時30分許，至林正龍前址居所搜索時，當場於被告酉○
    ○皮包內扣得，被告酉○○固否認犯行，辯稱該衛星導航器
    係伊向陳志豪之友人綽號「阿忠」購得云云（本院94年12月
    1 日審判筆錄第7 頁參照），惟被告為警查獲持有該贓物之
    時點與失竊時間相距僅約4 日，時間甚為接近；況被告酉○
    ○又無法提供「阿忠」真實姓名年籍以供本院調查，顯係空
    言杜撰以為卸責之詞，並不可採。被告酉○○此部分竊盜犯
    行亦堪認定。
(三)綜上，被告酉○○附表一編號7 、編號9 之犯行，為警當場
    查獲；編號1 至編號6 、編號8 、編號10至編號14「領回贓
    物」欄所示之贓物，或於郭必昌處，或於被告酉○○駕駛之
    車號5615-DH 號自用小客車內，或於林正龍、王誌明處為警
    搜索扣得，惟均係源自被告酉○○，被告酉○○就何以持有
    扣案贓物，又無從提出合理之說明，堪認被告酉○○之竊盜
    犯行；至附表一各編號所示犯罪所得固未經警全部扣案，惟
    被告酉○○既有郭必昌、林正龍等銷贓管道，兼衡扣案贓物
    既係被告酉○○刻意以損壞附表一各編號所示之自用小客車
    車窗或門鎖侵入行竊得手，俱如前述，豈有僅就車內部分財
    物下手行竊之理？顯見未扣案贓物已據被告酉○○變賣得款
    。此外，綜合上述其餘間接證據，已堪推認被告酉○○附表
    一之竊盜犯行。從而，本件事證明確，被告犯行堪以認定，
    應依法論科。
二、按刑法第321 條第1 項第3 款之攜帶兇器竊盜罪，係以行為
    人攜帶「兇器」竊盜為其加重條件，此所謂「兇器」，其種
    類並無限制，凡客觀上足對人之生命、身體、安全構成威脅
    ，具有危險性之兇器均屬之，且祇須行竊時攜帶此種具有危
    險性之兇器為已足，並不以攜帶之初有行兇之意圖為必要（
    最高法院79年台上字第5253號判例意旨參照）。查被告酉○
    ○附表一編號9 犯行為警扣得被告持以作案之充電式電鑽（
    十字型）起子1 支、一字型螺絲起子1 支、棉質手套1 雙、
    剪刀1 把、手電筒1 支（5503號卷第18頁之扣押物品目錄表
    參照，94保管字第211 號），其中一字型螺絲起子、充電式
    電鑽（十字型）起子1 支、剪刀1 把，均具金屬材質，尚堪
    使用，若持以行兇，依一般社會觀念，均足以對人之生命、
    身體安全構成威脅，揆諸前揭判例意旨，自堪認為兇器。再
    被告酉○○附表一編號9 所為，固就車內音響主機尚未完全
    剪下，即為車主乙○○發現報警查獲，致不及將之取走而置
    於自己實力支配之下，惟就車內之回數票究已竊取得手，核
    其此部分所為，係犯刑法第321 條第1 項第3 款之攜帶兇器
    竊盜既遂罪；另核被告酉○○附表一編號1 、編號2 、編號
    5 、編號6 、編號8 、編號10、編號11、編號12、編號13所
    為，均係犯刑法第320 條第1 項之竊盜罪；附表一編號3 、
    編號4 、編號14，被告酉○○均以不明物品或工具破壞被害
    人自用小客車入內行竊車內財物之方法，行竊得手，毀損部
    分且據告訴，核其所為均係則係犯刑法第320 條第1 項之竊
    盜罪、刑法第354 條之毀損罪；附表一編號7 部分，被告尚
    未完成拆卸車號3D-5088 號自用小客車之車內音響，業據證
    人即查獲員警林清淵證述在卷，證人即告訴人辛○○亦證稱
    車內音響雖遭破壞，惟尚在車內，以該汽車音響之體積、重
    量並非輕微，被告顯尚未取得對該等財物之實力支配，核其
    此部分所為，係犯刑法第320 條第3 項、第1 項之竊盜未遂
    罪暨同法第354 條之毀損罪。被告酉○○就此部分犯行且與
    綽號「小陳」之成年男子具有犯意聯絡與行為分擔，應以共
    同正犯論處。公訴人認被告酉○○附表一編號7 部分，係犯
    刑法第321 條第1 項第4 款結夥三人以上竊盜既遂罪，惟此
    部分應論以未遂，已如前述；再被告酉○○既僅與「小陳」
    共犯，被告申○○另經本院諭知無罪（理由詳如後述），自
    與刑法第321 條第1 項第4 款之構成要件有間，應予指明；
    惟基本社會事實相同，爰依刑事訴訟法第300 條變更起訴法
    條。再被告酉○○先後所為多次犯行，時間緊接，手法相同
    ，所犯係構成要件相同之罪名，顯係基於概括犯意反覆為之
    ，雖有攜帶兇器竊盜罪、共同竊盜未遂罪、竊盜既遂罪之差
    異，惟仍為連續犯，應依刑法第56條之規定，從情節較重附
    表一編號9 之攜帶兇器竊盜罪論處，並加重其刑。又被告所
    犯上開攜帶兇器竊盜罪與毀損罪間，具有方法、結果之牽連
    關係，應依刑法第55條之規定從一重之攜帶兇器竊盜罪處斷
    。又被告酉○○附表一各犯行，固均以破壞自用小客車車窗
    入內行竊車內財物，並剪下車內音響主機或者換片箱接線行
    竊得手為犯罪方法，惟可供破壞車窗、剪下接線之物，固可
    能為可資為兇器使用之工具，然亦非必如此，或者係非工具
    之石塊，或者雖係工具，然尚與兇器之要件有間者，均不無
    可能；而查被告所持以破壞車窗、剪斷接線之物，除附表一
    編號9 犯行為警當場查獲犯罪工具扣案以外，雖另亦經警扣
    得疑似被告酉○○供犯罪所用之其餘工具，惟既據被告酉○
    ○堅決否認各該扣案工具為其攜帶在身以供犯罪所用之物，
    又非於犯罪關連之密切時、地扣得，自無從逕以各該扣案工
    具即遽而推論均係被告持以破壞車窗、剪斷接線者之「兇器
    」或工具，是均無從以刑法第321 條第1 項第3 款論處，附
    此敘明。再檢察官雖僅就被告酉○○所犯附表編號1 至編號
    3 、編號7 之犯行提起公訴，惟審判不可分，附表一其餘編
    號所示犯行與附表一編號1 至編號3 、編號7 之犯行間既具
    連續犯之裁判上一罪關係，俱如前述，本院當應併予審究。
    再檢察官起訴書固認附表一編號4 部分犯行以告訴人辰○○
    未能確認扣案贓物是否確係其所有者，未能領回贓物等情，
    而不另為不起訴處分，惟此部分經傳訊證人辰○○到庭行交
    互詰問後，業已經究明，俱如前述，本院自不受其拘束，而
    得併為審理，亦附此敘明。爰審酌被告酉○○年輕力壯不思
    以正途謀生，卻專以未有登記制度，查贓困難之車內汽車音
    響主機、CD換片箱為行竊之主要標的，且於本案起訴後，仍
    承同一概括犯意又以相同手法一再犯案，對社會治安危害甚
    鉅，暨其犯罪之動機、目的、手段，犯罪時所受之刺激及其
    品性、生活狀況、智識程度、犯罪所生之損害，及犯罪後仍
    矢口否認犯行，執詞飾卸，毫無悔意，犯後態度不佳等一切
    情狀，量處如主文所示之刑。
三、沒收：被告酉○○附表一編號9 犯行為警查獲時，所扣得之
    充電式電鑽（十字型）起子1 支、一字型螺絲起子1 支、棉
    質手套壹雙、剪刀壹把、手電筒壹支，均係被告所有供犯罪
    所用之物，俱如前述，自應依刑法第38條第1 項第2 款之規
    定宣告沒收。至警於車號5615-DH 號自用小客車後座扣得之
    工具1 箱（內有美工刀2 支、十字螺絲起子6 支、一字型螺
    絲起子4 支、扳手4 支、手電筒2 支、剪刀1 支、剪線鉗子
    1 支、測速器1 個，遙控器1 個、螺絲頭2 個）等物；於林
    正龍上址居所在被告酉○○隨身皮包內扣得之一字起子、小
    一字起子、T 型10號扳手、梅花扳手、剪刀、手電筒、尖形
    錐子各1 支（扣押物品目錄表編號E03 至E09）等 物，均無
    證據證明係被告供犯罪所用之物，已如前述，尚無從併予宣
    告沒收。另：(1)警於車號5615-DH 號自用小客車內查扣之扣
    押物品目錄表編號3 至5 、8 至10、12至14等物，並無被害
    人出面指認，無從認定確為贓物；(2)其餘在王誌明處所查扣
    之扣押物品目錄表編號3 至7 、9 、11、12、14至16、19至
    31 、33 至36等物，業經證人王誌明於本院證稱：係跳蚤雜
    誌之網友出賣予伊，此外亦無被害人出面指認，無從認定為
    本案贓物；(3)警於郭必昌扣得之如附表二編號1 所示之行車
    電腦2 部，亦未經被害人指認，無從認定係本案贓物，均應
    由檢察官另為適法之處置，附此敘明。
貳、被告卯○○、申○○無罪部分
一、被告卯○○無罪部分：
(一)公訴意旨另以：被告卯○○與被告酉○○基於意圖為自己不
    法所有之犯意聯絡，於附表一編號2 所示時、地，見壬○○
    所有車牌號碼7 Ｋ–1909號自用小客車停放該處，認有機可
　　趁，即由卯○○在旁把風，酉○○則破壞該自用小客車門鎖
　　後（毀損部分未據提出告訴），進入車內竊取該車車內附表
  　一編號2 「犯罪所得」欄所示財物得手後離去，嗣後被告酉
    ○○並分給被告卯○○2,000 元，並告知被告卯○○若音響
    賣得好，還會再補錢給他云云，嗣於92年10月19、20日左右
    ，將上開竊得之重低音音響喇叭乙台以及ＳＯＮＹ牌、型號
    ＣＤＸ–ＣＡ850 號汽車音響主機，在臺北市士林區○○○
    路○ 段285 巷12號「精緻汽車美容店」內，交付知情之郭必
    昌販賣，嗣於92年10月22日，在上開店內為警搜索查獲，因
    認被告卯○○就附表一編號2 被告酉○○之竊盜犯行亦具犯
    意聯絡及行為分擔，涉犯刑法第320 條第1 項之竊盜罪嫌云
    云。
(二)按犯罪事實應依證據認定之，無證據不得認定犯罪事實；被
    告或共犯之自白，不得作為有罪判決之唯一證據，仍應調查
    其他必要之證據，以察其是否與事實相符，刑事訴訟法第第
    154 條第2 項、同法第156 條第2 項分別訂有明文。又認定
    犯罪事實所憑之證據，雖不以直接證據為限，間接證據亦包
    括在內；然而無論直接或間接證據，其為訴訟上之證明，須
    於通常一般之人均不致有所懷疑，而得確信其為真實之程度
    者，始得據為有罪之認定，倘其證明尚未達到此一程度，而
    有合理之懷疑存在時，事實審法院因此無從為有罪之確信時
    ，應為無罪之判決（最高法院30年上字第816 號、40年台上
    字第86號、76年台上字第4986號判例意旨分別參照）。
(三)訊據被告卯○○堅決否認犯行，辯稱伊有一次與酉○○一起
    出去，那次情形是酉○○先下車，回來時伊才知道酉○○係
    去竊取他人車內之汽車音響等財物，酉○○始交付伊2000元
    封口費用等語。公訴人認被告卯○○涉犯此部分犯行，無非
    係以被告卯○○、被害人壬○○之指訴、證人郭必昌亦證稱
    被告卯○○曾與被告酉○○一起至「精緻汽車美容店」找伊
    等語，以及扣案附表一編號2 「領回贓物」欄所示物品已據
    被害人壬○○立據領回等情，為其主要論據。惟查：
  1.被告卯○○固曾坦承曾與被告酉○○共同竊盜他人汽車音響
    1 次，惟被告卯○○自白與被告酉○○下手行竊之時、地，
    係92年7 月間在台北縣蘆洲市（被告卯○○92年10月23日警
    詢筆錄，1504號卷第14頁參照），然附表一編號2 「領回贓
    物」欄所示壬○○失竊並立據領回之財物，卻係壬○○於「
    92 年3月13日在臺北市○○區○○路10號前」失竊（壬○○
    93 年10 月15日偵訊筆錄，1504號卷第70頁參照），則被告
    卯○○之自白已與客觀事證迥不相符。
  3.況且，被告卯○○嗣於本院審理時以證人身分就其與被告酉
    ○○「犯案」之細節結證稱：伊那次根本不知道被告酉○○
    要去偷，當時也沒看到被告酉○○下車作何事，伊並未跟著
    下車，後來只見被告酉○○回來時手上拿一台汽車音響主機
    ；被告酉○○雖有給伊2000元，但用意是叫伊不要講出去（
    本院94年10月28日審判筆錄第4 頁至第6 頁參照），復且堅
    決否認犯行，衡其於偽證重典之心理壓力下具結作證，先前
    又已於本院準備程序中坦承犯行，涉案情節且屬輕微，當無
    另為避罪卸免輕罪，反甘冒重刑之風險而捏詞偽證之理，是
    其上開所證當有可信依據。
  4.又證人郭必昌雖證稱被告酉○○曾於92年10月22日員警搜索
    「精緻汽車美容店」前幾天拿附表一編號2 「領回贓物」欄
    所示汽車音響主機至店內寄賣，當時被告卯○○亦與被告酉
    ○○一起來，惟證人郭必昌上開所證至多亦僅得證明被告卯
    ○○當時已知被告酉○○持有附表一編號2 贓物之事實，仍
    無從推認被告卯○○就被告酉○○附表一編號2 之竊盜犯行
    具有犯意聯絡及行為分擔之待證事實。
  5.再被害人壬○○警詢及偵查中之指訴暨證述，僅能指訴其遭
    竊，以及確認扣案贓物確係其財物，至行竊之人則無從指認
    ，亦無從據被害人壬○○所證暨贓物認領保管單推認被告卯
    ○○之竊盜犯行，至為灼然。
  6.綜上，公訴人所指被告卯○○此部分犯行確有合理之懷疑存
    在。此外，復查無其他證據足以證明被告有竊盜犯行，依據
    前開說明，自應為無罪之諭知。
二、被告申○○無罪部分：
(一)公訴意旨另以：被告申○○與被告酉○○及綽號「小陳」之
    不詳姓名年籍之成年男子，意圖為自己不法之所有，基於
　　共同犯意聯絡，由酉○○駕駛車牌號碼5615–DH號自用小客
    車，搭載被告申○○至附表一編號7 所示時、地，見辛○○
    所有車牌號碼3D–5088號自用小客車停在該處，被告酉○○
    即將所駕駛之前開自用小客車停於該車前方引擎未熄火，由
    被告申○○留在車內把風，查看車外有無異狀，伺機而動，
    並由綽號「小陳」之男子持不詳物品打破車牌號碼3D–5088
    號自用小客車右前車窗，入內竊取汽車音響乙組，被告酉○
    ○則站在該自用小客車副駕駛座旁車外把風並準備承接「小
    陳」自車內拆卸竊得之汽車音響等財物，「小陳」將該車汽
    車音響撬開，電線剪斷後，放在駕駛座旁時，適為巡邏員警
    林清淵發現而當場查獲，被告酉○○及綽號小陳男子見狀，
    立即逃逸，因認被告申○○亦就附表一編號7 犯行亦與被告
    酉○○、「小陳」具有犯意聯絡及行為分擔，涉有刑法第
    321 條第1 項第4 款之結夥三人以上竊盜罪嫌云云。
(二)按犯罪事實應依證據認定之，無證據不得認定犯罪事實，刑
    事訴訟法第154 條第2 項定有明文。再認定被告有罪之事實
    ，應憑證據，如未能發現相當之證據，或證據不足以證明，
    自不能以推測或擬制之方法以為裁判之基礎；且認定事實所
    憑之證據，其為訴訟上之證明，須達於通常一般之人均不致
    有所懷疑，而得確信其為事實之程度者，始得據為有罪之認
    定，倘其證明尚未達到此一程度而有合理之懷疑存在時，尚
    難為有罪之認定基礎；苟積極證據不足以為不利於被告事實
    之認定，即應為有利於被告之認定，更不必有何有利之證據
    ；又被告否認犯罪事實所持之辯解，縱屬不能成立，仍非有
    積極證據足以證明其犯罪行為，不能遽為有罪之認定，最高
    法院30年上字第816 號、40年台上字第86號、76年台上字第
    4986號判例、30年上字第1831號判例分別揭有上旨，足資參
    酌。
(三)訊據被告申○○堅決否認犯行，辯稱伊固於93年8 月23日凌
    晨於員警林清淵趨前盤查時，確在被告酉○○所駕駛之車號
    5615-DH 自用小客車後座，惟其僅係與被告酉○○一同出遊
    ，當時係在車內後座睡覺，就被告酉○○下車著手竊取停放
    於該車車後即車號3D-5088 號自用小客車之車內財物乙節毫
    無所悉；被告申○○選任辯護人亦以其客觀上既無把風行為
    ，證人林清淵所證查獲當時被告申○○似在車內把風云云，
    係屬個人意見，自不具證據能力，本案實無積極證據證明被
    告申○○犯罪等語。公訴人認被告申○○涉有此部分犯行，
    無非係以證人即當場查獲員警林清淵見聞被告酉○○及「小
    陳」之竊盜犯行，以及被告申○○似有往外張望把風之行為
    ，嗣於被告酉○○駕駛之車號5615 -DH號自用小客車車內後
    座查獲被告申○○，同時亦於該車後座扣得Panasonic 牌汽
    車VCD 音響（機型CQ -TC1880AAT）1台，工具1 箱（內有美
    工刀2 支、十字螺絲起子6 支、一字型螺絲起子4 支、扳手
    4 支、手電筒2 支、剪刀1 支、剪線鉗子1 支、測速器1 個
    ，遙控器1 個、螺絲頭2 個）等物，為其主要論據。
(四)然查：
  1.證人林清淵固結證稱伊目擊被告酉○○、「小陳」行竊車號
    3D-5088 號自用小客車車內財物，俟該2 人逃逸後，伊趨近
    車號5615-DH 號自用小客車盤查，見該車後座有人在動，即
    被告申○○，不知道是否在把風（本院94年9 月8 日審判筆
    錄第8 頁參照），則證人林清淵依其查緝竊盜之經驗，亦不
    能確認被告申○○當時是否確在把風。經詢以當時所見具體
    情形，其則結證稱：該車車窗未搖下，也未打開車門，也沒
    有看到被告申○○有把頭伸出車外察看的情況等語（同前審
    判筆錄第10頁、第11頁參照）。惟查，「把風」既係為共犯
    張望四周情形，並相互接應以利犯罪之遂行，倘被告申○○
    確在為被告酉○○、「小陳」把風，何以反而坐在不利駕車
    接應逃逸之後座，且又毫無搖下車窗、或開車門等有利視野
    、觀望四周動態之動作？再證人林清淵固證稱「感覺有人影
    在動，當時有往後看」，惟其係自車外觀察結果，有無誤認
    ，尚堪置疑。況且，亦難僅據此即認被告申○○確在把風，
    不能排除被告申○○所辯僅係因與被告酉○○一同出遊而恰
    於被告酉○○見有竊盜機會，起意犯罪時剛好在場之可能性
    。
  2.再者，被告酉○○附表一各編號之犯行模式大略相同，其中
    附表一編號9 且亦為警當場查獲，大部分犯行均係1 人犯案
    ；況本案既已有「小陳」進入車內行竊，並由被告酉○○在
    外把風接應，原亦無再由被告申○○把風接應之必要。
  3.又經本院調查證據結果，依證人林正龍（本院94年10月28日
    審判筆錄第10頁參照）、證人郭必昌（本院94年7 月28日審
    判筆錄第9 頁參照）所證，復佐以被告酉○○前於92年10月
    間為警逮捕，於警詢時所留之行動電話號碼「0000000000」
    即係登記於被告申○○母親名下等情（92年10月23日警詢筆
    錄，1504號卷第4 頁、3152號卷第7 頁分別參照），顯然被
    告申○○與被告酉○○認識早有相當時日，堪認被告申○○
    所辯係本案為警查獲之93年8 月23日前1 個多月始上網認識
    被告酉○○、93年8 月23日為警查獲當日係第一次與被告酉
    ○○見面出遊云云，並不可採。惟僅以被告申○○辯解不實
    ，仍無從認定被告申○○與被告就附表一編號7 犯行具有犯
    意聯絡、行為分擔之待證事實，事理至明（最高法院30年上
    字第1831號判例意旨參照）。
  4.綜上，公訴人所指被告申○○此部分犯行確屬不能證明。此
    外，復查無其他證據足以證明被告申○○確有附表一編號7
    之竊盜犯行，依據前開說明，自應為無罪之諭知。
參、被告酉○○退併辦部分：
    臺灣臺北地方法院檢察署94年度年度偵字第167 號、第6999
    號併辦意旨另以：被告酉○○亦基於意圖為自己不法所有之
    概括犯意，自94年2 月間起至94 年4月26日止，與陳志豪、
    張家謙、林正龍、王誌明與翁碧惠等人共同意圖為自己不法
    之所有，由被告酉○○、陳志豪與張嘉謙連續於深夜時間，
    破壞民眾置於公有停車場之自用小客車後行竊車內之音響及
    零件等，再分別售予林正龍、王誌明及翁碧惠等人，因認被
    告酉○○另涉刑法第320 條第1項 之竊盜罪嫌、第321 條第
    1 項第3 款之攜帶兇器竊盜罪嫌，與本案起訴犯行時間緊接
    ，所犯構成要件相同，應係基於概括犯意反覆為之，為連續
    犯之裁判上一罪，應同為本案起訴效力所及，爰請併予審理
    云云。惟查，公訴人認被告酉○○所涉犯行時、地不詳，經
    本院審理並調查證據後，可得確定時、地者，除業經本院論
    罪科刑如前之附表一編號8 、編號10、編號11、編號12至編
    號14外，尚有附表二編號1 至編號8 所示犯行。惟公訴人認
    被告酉○○另涉附表二編號1 至編號8 之犯行，無非係以陳
    志豪、林正龍、張嘉謙以同案被告身分於警詢時之供述、證
    人郭必昌於偵訊中之供述、扣案附表二編號1 「查扣物品」
    欄所示財物為其主要論據。然訊據被告酉○○於本院審理時
    堅決否認有何附表二各編號所示之竊盜或攜帶兇器竊盜之犯
    行，或竊盜其餘扣案物品之犯行。經查：
(一)附表二編號1 「查扣物品」欄所示於郭必昌處扣得之行車電
    腦2 部，暨附表二編號7 所示於王誌明處扣得之AIWA牌CD換
    片箱1 台（詳扣押物品目錄表編號10），及扣押目錄表編號
    3 至7 、9 、11、12、14至16、19至31、33至36等物，迄均
    無被害人出面指認係其失竊之財物，尚無證據可認係屬贓物
    ，已難遽認被告酉○○之竊盜犯嫌。
(二)再附表二編號2 所示於王誌明處扣得之遙控器1 個（扣押物
    品目錄表編號32）固係被害人午○○失竊財物，惟已據證人
    午○○於警詢指認行竊之人為陳志豪，再證人陳志豪於本院
    審理時復證稱：從未與被告酉○○共同竊取他人車內之財物
    。是此部分應與被告酉○○無涉。
(三)又附表二編號3 、4 所示在王誌明處查扣之PANASONIC 牌音
    響主機（扣押物品目錄表編號17）固係被害人巳○○遭竊之
    財物、SONY牌汽車音響主機（扣押目錄表編號13）固係被害
    人庚○○遭竊之財物，惟證人王誌明業於本院結證稱：上開
    物品均係跳蚤雜誌之網友出賣予伊，即與被告酉○○無涉。
(四)至附表二編號5 、6 所示在王誌明處查扣之SONY牌音響主機
    （扣押物品目錄表編號18）與SONY牌CD換片箱1 台（扣押物
    品目錄表編號1）固 係被害人丙○○遭竊之財物；附表二編
    號8 所示在王誌明處查扣之TOYOTA廠牌CD換片箱1 台（扣押
    物品目錄表編號8）則 未據認領，且均經證人王誌明於本院
    證稱：上開物品均係陳志豪轉售予伊，核與證人林正龍於本
    院結證稱：係陳志豪單獨拿來給伊，伊再轉賣給王誌明等情
    相符；再證人陳志豪又於本院證稱伊從未與被告酉○○共同
    竊取他人車內之財物等語明確，亦堪認此部分竊盜事實與被
    告酉○○無涉。
(五)綜上，臺灣臺北地方法院檢察署94年度偵字第167 號、第69
    99號併辦意旨所指附表二各編號所示之犯罪事實，及經本院
    前開論罪科刑部分之犯行外，經本院調查證據後，既乏積極
    證據可以證明與被告酉○○有關，自無從認與前開論罪科刑
    部分具有連續犯之裁判上一罪關係，應退由檢察官另為適法
    之偵處。
肆、被告申○○退併辦部分：
    臺灣士林地方法院檢察署94年度偵字第3152號併案意旨另以
    ：被告申○○就被告酉○○所犯附表一編號5 、編號6 之竊
    盜犯行具有犯意聯絡、行為分擔，且為警於93年8 月23日在
    臺北市士林區天母公園旁停車格被告酉○○所駕駛之車號
    5615 -DH號自用小客車當場查獲附表一編號5 、編號6 「領
    回贓物」欄所示贓物，因認被告申○○涉刑法第28條、第56
    條、第320 條第1 項之共同連續竊盜罪嫌。然查，被告申○
    ○前開經起訴部分業已因無法證明犯罪而經本院諭知無罪，
    故此併案部分犯罪事實，已無從與前開經起訴部分認有何連
    續犯之裁判上一罪關係，而由本院加以併予審理。甚者，此
    部分訊據被告申○○迭均堅詞否認有參與犯案，而公訴意旨
    此部分認被告申○○亦為共犯，又無非係僅以被告申○○於
    被告酉○○附表一編號7 犯行為警查獲時亦在現場為其主要
    論據，本已無從證明被告申○○客觀上如何參與被告酉○○
    之竊盜犯行而有行為之分擔，或其主觀上是否與被告酉○○
    具有犯意之聯絡；再經本院調查證據結果，被告申○○所辯
    係本案為警查獲之93年8 月23日前1 個多月始上網認識被告
    酉○○、於93年8 月23日始第一次與被告酉○○見面出遊云
    云，並不可採，惟以此均仍不足以佐證被告申○○與被告酉
    ○○就併案部分之竊盜犯行俱有犯意聯絡或行為分擔，故就
    此被告申○○併案部分，目前亦無從由本院調查所得認定被
    告申○○犯罪，是此被告申○○併案部分自應退由檢察官另
    行偵處，附此敘明。
據上論斷，應依刑事訴訟法第299 條第1 項前段、第301 條第1
項、第300 條、刑法第56條、第321 條第1 項第3 款、第354 條
、第55條、第38條第1 項第2 款，罰金罰鍰提高標準條例第1 條
前段，判決如主文。
本案經檢察官王巧玲到庭執行職務。
中　　華　　民　　國　　94　　年　　12　　月　　22　　日
                  刑事第六庭審判長法  官  李育仁
                                  法  官  姜麗香
                                  法  官  許辰舟
以上正本證明與原本無異。
如不服本判決，應於判決送達後10日內，向本院提出上訴狀。
                                  書記官  洪忠改
中　　華　　民　　國　　94　　年　　12　　月　　22　　日
附錄本案論罪科刑法條：
中華民國刑法第321條第1項：
犯竊盜罪而有左列情形之一者，處六月以上、五年以下有期徒刑
：
一、於夜間侵入住宅或有人居住之建築物、船艦或隱匿其內而犯
    之者。
二、毀越門扇、牆垣或其他安全設備而犯之者。
三、攜帶兇器而犯之者。
四、結夥三人以上而犯之者。
五、乘火災、水災或其他災害之際而犯之者。
六、在車站或埠頭而犯之者。
附表一：被告酉○○有罪部分，紀年單位均為【民國】，金額單
位均為【新台幣】。
┌─┬──┬───┬───┬───────┬────┬────┬────┐
│編│犯罪│犯罪  │被害人│犯罪方法      │犯罪所得│領回贓物│所犯法條│
│號│時間│地點  │      │              │        │        │        │
├─┼──┼───┼───┼───────┼────┼────┼────┤
│1 │91年│臺北市│丁○○│酉○○單獨持不│汽車音響│重低音喇│刑法第32│
│  │3 月│士林區│（原名│明物品，損壞李│主機1 台│叭1部。 │0條第1項│
│  │28日│重慶北│李文旭│堂旭所有之車牌│、重低音│        │竊盜罪。│
│  │凌晨│路四段│）    │號碼5C-8855 號│喇叭1 組│        │        │
│  │4時 │107 號│      │自用小客車左、│。      │        │        │
│  │許至│1樓前 │      │右、後車門鎖（│        │        │        │
│  │91年│      │      │毀損部分未據告│        │        │        │
│  │3月 │      │      │訴）後，再進入│        │        │        │
│  │29日│      │      │車內，竊得該車│        │        │        │
│  │上午│      │      │內之財物。    │        │        │        │
│  │8時 │      │      │              │        │        │        │
│  │許發│      │      │              │        │        │        │
│  │現間│      │      │              │        │        │        │
│  │某時│      │      │              │        │        │        │
├─┼──┼───┼───┼───────┼────┼────┼────┤
│2 │92年│臺北市│壬○○│酉○○持不明物│SONY牌  │SONY牌  │刑法第32│
│  │3 月│士林區│      │品，損壞壬○○│汽車音響│汽車音響│0條第1項│
│  │13日│基河路│      │所有之車牌號碼│主機（機│主機（機│竊盜罪。│
│  │晚上│10號前│      │7K-1909 號自用│型CDX-C │型CDX-C │        │
│  │8 時│      │      │小客車右前車門│A850）1 │A850）1 │        │
│  │許  │      │      │鎖（毀損部分未│台、重低│台。    │        │
│  │    │      │      │據告訴），再進│音喇叭1 │        │        │
│  │    │      │      │入車內，竊得該│組、方向│        │        │
│  │    │      │      │車內之財物。  │盤、前座│        │        │
│  │    │      │      │              │座椅、身│        │        │
│  │    │      │      │              │分證件。│        │        │
│  │    │      │      │              │        │        │        │
├─┼──┼───┼───┼───────┼────┼────┼────┤
│3 │93年│臺北市│子○○│酉○○持不明物│Panasoni│Panasoni│刑法第32│
│  │7 月│士林區│      │品，損壞子○○│c牌汽車 │c牌汽車 │0條第1項│
│  │5 日│天母北│      │所有車牌號碼2E│音響CD換│音響CD換│竊盜罪、│
│  │上午│路72巷│      │-2338 號自用小│片匣（機│片匣（機│同法第35│
│  │10時│內停車│      │客車副駕駛座車│型CX-DP8│型CX-DP8│4 條毀損│
│  │許  │場    │      │窗後，再進入車│02V、製 │02V、製 │罪。    │
│  │    │      │      │內，竊得該車內│造編號：│造編號：│        │
│  │    │      │      │之財物。      │4BAGA284│4BAGA284│        │
│  │    │      │      │              │33）1台 │33）1台 │        │
│  │    │      │      │              │與置於其│與置於其│        │
│  │    │      │      │              │內之CD1 │內之CD1 │        │
│  │    │      │      │              │片。    │片。    │        │
│  │    │      │      │              │        │（編號2 │        │
│  │    │      │      │              │        │）      │        │
├─┼──┼───┼───┼───────┼────┼────┼────┤
│4 │93年│臺北市│辰○○│酉○○單獨持不│Panasoni│Panasoni│刑法第32│
│  │7月 │士林區│      │明物品，損壞葉│c牌汽車 │c牌汽車 │0條第1項│
│  │26日│天母東│      │慧慧所有之車牌│VCD音響 │VCD音響 │竊盜罪、│
│  │晚上│路69巷│      │號碼9619-DJ號 │（機型CQ│（機型CQ│同法第35│
│  │8時 │3 號前│      │自用小客車右前│-TH120AA│-TH120AA│4 條毀損│
│  │許至│      │      │車窗後，再進入│、製造編│、製造編│罪。    │
│  │93年│      │      │車內，竊得該車│號：4BCG│號：4BCG│        │
│  │7月 │      │      │內之財物。    │A05340、│A05340、│        │
│  │27日│      │      │              │廠商件號│廠商件號│        │
│  │上午│      │      │              │：39100-│：39100-│        │
│  │9時 │      │      │              │S9G-F100│S9G-F100│        │
│  │許間│      │      │              │-C2）1台│-C2）1台│        │
│  │發現│      │      │              │。      │。      │        │
│  │某時│      │      │              │        │        │        │
├─┼──┼───┼───┼───────┼────┼────┼────┤
│5 │93年│臺北市│甲○○│酉○○單獨持不│Panasoni│Panasoni│刑法第32│
│  │8 月│士林區│      │明物品，損壞吳│c牌汽車 │c牌汽車 │0條第1項│
│  │17日│雙溪街│      │嘉仁所有之車牌│VCD音響 │VCD音響 │竊盜罪。│
│  │下午│、雨聲│      │號碼4830-DM 號│（機型CQ│（機型CQ│        │
│  │2 時│街口  │      │自用小客車左後│-TS8280A│-TS8280A│        │
│  │許至│      │      │車窗後（毀損部│AT、製造│AT、製造│        │
│  │93年│      │      │分未據告訴），│編號：2F│編號：2F│        │
│  │8月 │      │      │再進入車內，竊│CGB04312│CGB04312│        │
│  │23日│      │      │得該車內之財物│、廠商件│、廠商件│        │
│  │凌晨│      │      │。            │號：8612│號：8612│        │
│  │4時 │      │      │              │0-YY05）│0-YY05）│        │
│  │許間│      │      │              │1台、行 │1台（編 │        │
│  │某時│      │      │              │車電腦與│號11）  │        │
│  │    │      │      │              │冷氣控制│        │        │
│  │    │      │      │              │系統。  │        │        │
├─┼──┼───┼───┼───────┼────┼────┼────┤
│6 │93年│臺北市│寅○○│酉○○單獨持不│Panasoni│Panasoni│刑法第32│
│  │8 月│士林區│（名義│明物品，損壞何│c牌之汽 │c牌之汽 │0條第1項│
│  │22日│磺溪街│車主登│秀卿所有交由黃│車VCD音 │車VCD音 │竊盜罪。│
│  │上午│55巷底│記為妻│柏彬管理使用之│響（機型│響（機型│        │
│  │8時 │      │何秀卿│車牌號碼3B-513│CQ-TC418│CQ-TC418│        │
│  │30分│      │）    │7號 自用小客車│2AAT、製│2AAT、製│        │
│  │許  │      │      │右前車窗後（毀│造編號：│造編號：│        │
│  │    │      │      │損部分未據告訴│3IAGC058│3IAGC058│        │
│  │    │      │      │），再進入車內│67、廠商│67、廠商│        │
│  │    │      │      │，竊得該車內之│件號：2E│件號：2E│        │
│  │    │      │      │財物。        │C800669C│C800669C│        │
│  │    │      │      │              │OBC）與 │OBC）與 │        │
│  │    │      │      │              │汽車音響│汽車音響│        │
│  │    │      │      │              │CD換片匣│CD換片匣│        │
│  │    │      │      │              │（機型CX│（機型CX│        │
│  │    │      │      │              │-CS7180A│-CS7180A│        │
│  │    │      │      │              │AT、製造│AT、製造│        │
│  │    │      │      │              │編號：1D│編號：1D│        │
│  │    │      │      │              │AGA03131│AGA03131│        │
│  │    │      │      │              │、廠商件│、廠商件│        │
│  │    │      │      │              │號：8627│號：8627│        │
│  │    │      │      │              │0-YY030 │0-YY030 │        │
│  │    │      │      │              │）各1台 │）各1台 │        │
│  │    │      │      │              │。      │（編號7 │        │
│  │    │      │      │              │        │、編號1 │        │
│  │    │      │      │              │        │）。    │        │
├─┼──┼───┼───┼───────┼────┼────┼────┤
│7 │93年│臺北市│丸虹企│酉○○與綽號「│未遂。  │未遂。  │刑法第32│
│  │8 月│士林區│業有限│小陳」之不詳姓│        │        │0 條第3 │
│  │23日│忠誠路│公司（│名成年男子2 人│        │        │項、第1 │
│  │凌晨│二段  │負責人│基於意圖為自己│        │        │項竊盜未│
│  │4 時│154巷 │辛○○│不法所有之犯意│        │        │遂罪、刑│
│  │許  │對面天│）    │聯絡，由酉○○│        │        │法第354 │
│  │    │母運動│      │先將所駕駛之車│        │        │條毀損罪│
│  │    │公園路│      │牌號碼5615-DH │        │        │。      │
│  │    │旁停車│      │號自用小客車暫│        │        │        │
│  │    │格    │      │停在辛○○所有│        │        │        │
│  │    │      │      │車牌號碼3D-50 │        │        │        │
│  │    │      │      │88號前方未熄火│        │        │        │
│  │    │      │      │，再推由同行之│        │        │        │
│  │    │      │      │「小陳」之子持│        │        │        │
│  │    │      │      │不明物品，毀損│        │        │        │
│  │    │      │      │丸虹企業有限公│        │        │        │
│  │    │      │      │司所有之車牌號│        │        │        │
│  │    │      │      │碼3D-5088 號自│        │        │        │
│  │    │      │      │用小客車右前車│        │        │        │
│  │    │      │      │窗，入內拆卸汽│        │        │        │
│  │    │      │      │車音響，酉○○│        │        │        │
│  │    │      │      │則站在該3D-508│        │        │        │
│  │    │      │      │8號 副駕駛座之│        │        │        │
│  │    │      │      │車外把風，並準│        │        │        │
│  │    │      │      │備承接「小陳」│        │        │        │
│  │    │      │      │自車內拆卸竊取│        │        │        │
│  │    │      │      │之汽車音響，適│        │        │        │
│  │    │      │      │為員警林清淵當│        │        │        │
│  │    │      │      │場發現始未得逞│        │        │        │
│  │    │      │      │。            │        │        │        │
├─┼──┼───┼───┼───────┼────┼────┼────┤
│8 │93年│臺北市│丑○○│酉○○單獨持所│NEC液晶 │PIONEER │刑法第32│
│  │12月│中山區│      │不明物品，損壞│螢幕、  │牌之無線│0條第1項│
│  │29日│植福路│      │癸○○所有車牌│PIONEER │電視接收│竊盜罪。│
│  │下午│美麗華│      │號碼DX-3276 號│牌之音響│器、DVD │        │
│  │2時 │百貨公│      │自用小客車車窗│主機、無│分音器各│        │
│  │許  │司旁路│      │玻璃後（毀損部│線電視接│1台（上 │        │
│  │    │邊停車│      │分未據告訴），│收器、  │開二者在│        │
│  │    │場    │      │再進入車內，竊│DVD分音 │林正龍處│        │
│  │    │      │      │得該車內之財物│器、CD換│房間床下│        │
│  │    │      │      │。            │片箱各1 │扣得，編│        │
│  │    │      │      │              │台。    │號分別為│        │
│  │    │      │      │              │        │A05、A06│        │
│  │    │      │      │              │        │）、PION│        │
│  │    │      │      │              │        │EER牌CD │        │
│  │    │      │      │              │        │換片箱1 │        │
│  │    │      │      │              │        │台（在王│        │
│  │    │      │      │              │        │誌明處扣│        │
│  │    │      │      │              │        │得，編號│        │
│  │    │      │      │              │        │2）     │        │
├─┼──┼───┼───┼───────┼────┼────┼────┤
│9 │94年│臺北市│乙○○│酉○○單獨持所│高速公路│高速公路│刑法第32│
│  │3月 │中山區│      │攜帶之客觀上可│自小客車│自用小客│1條第1項│
│  │24日│中山北│      │為兇器使用之一│回數票( │車回數票│第3款攜 │
│  │上午│路2段 │      │字型螺絲起子1 │面額38元│（面額38│帶兇器竊│
│  │5時 │48巷7 │      │支、十字型螺絲│，編號14│元，編號│盜罪。  │
│  │35分│號對面│      │起子1 支（未扣│608544- │00000000│        │
│  │許  │      │      │案）、電動十字│00000000│至146085│        │
│  │    │      │      │型起子1 支、剪│）7 張，│50）7 張│        │
│  │    │      │      │刀1 支、手電筒│至車內之│。      │        │
│  │    │      │      │1支 為工具，手│音響主機│        │        │
│  │    │      │      │戴棉質手套1 雙│雖遭破壞│        │        │
│  │    │      │      │，損壞乙○○所│扯斷接線│        │        │
│  │    │      │      │有車牌號碼1127│，惟尚未│        │        │
│  │    │      │      │-LA 號自用小客│得手。  │        │        │
│  │    │      │      │車右前車窗（毀│        │        │        │
│  │    │      │      │損部分未據告訴│        │        │        │
│  │    │      │      │），再進入車內│        │        │        │
│  │    │      │      │，竊得該車內之│        │        │        │
│  │    │      │      │高速公路自小客│        │        │        │
│  │    │      │      │車回數票(面額 │        │        │        │
│  │    │      │      │38元，編號14  │        │        │        │
│  │    │      │      │608544至146085│        │        │        │
│  │    │      │      │50）7 張，並著│        │        │        │
│  │    │      │      │手竊取車內汽車│        │        │        │
│  │    │      │      │音響。嗣因車  │        │        │        │
│  │    │      │      │上防盜器發生聲│        │        │        │
│  │    │      │      │響為乙○○所發│        │        │        │
│  │    │      │      │現，報警當場查│        │        │        │
│  │    │      │      │獲，當場於戴俊│        │        │        │
│  │    │      │      │豪身上扣得上開│        │        │        │
│  │    │      │      │回數票7張。   │        │        │        │
├─┼──┼───┼───┼───────┼────┼────┼────┤
│10│94年│臺北市│戊○○│酉○○單獨持不│ALPINE牌│ALPINE牌│刑法第32│
│  │4月 │萬華區│      │明物品，損壞李│音響主機│音響主機│0條第1項│
│  │間  │萬大路│      │瑞裕所有車牌號│（CDA-78│（CDA-78│竊盜罪。│
│  │    │423巷 │      │碼0460-GA 號自│76) 1台 │76) 1台 │        │
│  │    │內    │      │用小客車車窗玻│、喇叭1 │（在林正│        │
│  │    │      │      │璃後（毀損部分│組、雷達│龍處房間│        │
│  │    │      │      │未據告訴），再│測速器。│床下扣得│        │
│  │    │      │      │進入車內，竊得│        │，編號為│        │
│  │    │      │      │該車內之財物。│        │A04）   │        │
├─┼──┼───┼───┼───────┼────┼────┼────┤
│11│94年│臺北市│癸○○│酉○○單獨持不│TOYOTA原│TOYOTA原│刑法第32│
│  │4月 │北投區│      │明物品，損壞陳│廠CD換片│廠CD換片│0條第1項│
│  │12日│焚化爐│      │舜鄰所有車牌號│機（機型│機（機型│竊盜罪。│
│  │    │旁馬路│      │碼8E-3782 號自│CX-CS693│CX-CS693│        │
│  │    │上    │      │用小客車車窗玻│3AAT) 1 │3AAT) 1 │        │
│  │    │      │      │璃後（毀損部分│台。    │台（在林│        │
│  │    │      │      │未據告訴），再│        │正龍處客│        │
│  │    │      │      │進入車內，竊得│        │廳扣得，│        │
│  │    │      │      │該車內之財物。│        │編號C06 │        │
│  │    │      │      │              │        │）      │        │
├─┼──┼───┼───┼───────┼────┼────┼────┤
│12│94年│臺北市│未○○│酉○○單獨持不│賓士汽車│賓士汽車│刑法第32│
│  │4月 │文山區│      │明物品，竊取樓│照後鏡1 │右側照後│0條第1項│
│  │15日│萬隆街│      │濱義所有車牌號│組。    │鏡1 個（│竊盜罪。│
│  │清晨│87號1 │      │碼RJ-8278 號自│        │在林正龍│        │
│  │5時 │樓    │      │用小客車車賓士│        │處客廳扣│        │
│  │許  │      │      │汽車照後鏡1 組│        │得，編號│        │
│  │    │      │      │（毀損部分未據│        │為C09 ）│        │
│  │    │      │      │告訴）。      │        │        │        │
├─┼──┼───┼───┼───────┼────┼────┼────┤
│13│94年│臺北縣│己○○│酉○○單獨持不│ALPINE牌│ALPINE牌│刑法第32│
│  │4月 │汐止市│      │明物品，損壞周│音響主機│音響主機│0條第1項│
│  │15日│樟樹一│      │明國所有車牌號│（TDA-75│（TDA-75│竊盜罪。│
│  │    │路155 │      │碼6C-9127 號自│63）與車│63）與車│        │
│  │    │巷5號 │      │用小客車車窗玻│用液晶螢│用液晶螢│        │
│  │    │地下室│      │璃後（毀損部分│幕(EVA-7│幕(EVA-7│        │
│  │    │      │      │未據告訴），再│100)、遙│100)、遙│        │
│  │    │      │      │進入車內，竊得│控器(EVA│控器(EVA│        │
│  │    │      │      │該車內之財物。│-7100)各│-7100)各│        │
│  │    │      │      │              │1台。   │1台（在 │        │
│  │    │      │      │              │        │林正龍手│        │
│  │    │      │      │              │        │持紙箱內│        │
│  │    │      │      │              │        │扣得，編│        │
│  │    │      │      │              │        │號分別為│        │
│  │    │      │      │              │        │B04、B03│        │
│  │    │      │      │              │        │、B07） │        │
├─┼──┼───┼───┼───────┼────┼────┼────┤
│14│94年│臺北縣│楊宗祐│酉○○單獨持不│汽車影音│衛星導航│刑法第32│
│  │4月 │土城市│      │明物品，損壞楊│系統（PA│器 (MIO │0條第1項│
│  │22日│自強街│      │宗祐所有車牌號│NASONIC │：Q91T49│普通竊盜│
│  │下午│15巷1 │      │碼3753-DK 號自│牌音響1 │00286號 │罪、刑法│
│  │1時 │號前  │      │用小客車右前車│組、VCD1│）1 台（│第354條 │
│  │許至│      │      │窗玻璃後，再進│台）、  │在酉○○│毀損罪。│
│  │5時 │      │      │入車內，竊得該│TOYOTA冷│皮包內扣│        │
│  │許間│      │      │車內之財物。  │暖系統面│得，編號│        │
│  │某時│      │      │              │板1組、 │E01）。 │        │
│  │    │      │      │              │衛星導航│        │        │
│  │    │      │      │              │器 (MIO │        │        │
│  │    │      │      │              │：Q91T49│        │        │
│  │    │      │      │              │00286號 │        │        │
│  │    │      │      │              │）1台。 │        │        │
└─┴──┴───┴───┴───────┴────┴────┴────┘
附表二：被告酉○○退併辦部分，紀年單位均為【民國】，金額
        單位均為【新台幣】
┌─┬──┬───┬───┬───────┬────┬────┐
│編│犯罪│犯罪  │被害人│犯罪方法      │犯罪所得│查扣物品│
│號│時間│地點  │      │              │        │        │
├─┼──┼───┼───┼───────┼────┼────┤
│1 │92年│臺北市│不詳  │酉○○單獨竊得│行車電腦│行車電腦│
│  │3 月│萬華區│      │。            │（編號各│（編號各│
│  │間  │青年公│      │              │為：3909│為：3909│
│  │    │園騎馬│      │              │0-S04-S1│0-S04-S1│
│  │    │場    │      │              │11-M1、 │11-M1、 │
│  │    │      │      │              │37820-P6│37820-P6│
│  │    │      │      │              │X-F51）2│X-F51）2│
│  │    │      │      │              │部。    │部。    │
│  │    │      │      │              │嗣於92年│        │
│  │    │      │      │              │3月間某 │        │
│  │    │      │      │              │日交由郭│        │
│  │    │      │      │              │必昌販賣│        │
│  │    │      │      │              │。      │        │
├─┼──┼───┼───┼───────┼────┼────┤
│2 │92年│臺北市│午○○│酉○○與陳志豪│PANASON │遙控器1 │
│  │10月│萬華區│      │等人共同持所攜│IC牌液晶│個（編號│
│  │8 日│環河南│      │帶之客觀上可為│螢幕、衛│YEFX9991│
│  │凌晨│路1段 │      │兇器使用之螺絲│星導航、│810）。 │
│  │5 時│1號地 │      │起子，損壞趙克│音響主機│（在王誌│
│  │許  │下一樓│      │剛所有車牌號碼│、雷達測│明處扣得│
│  │    │(洛陽 │      │DN--5577號自用│速器各1 │，編號32│
│  │    │停車場│      │小客車車窗玻璃│台與遙控│）      │
│  │    │)     │      │後，再進入車內│器1個（ │        │
│  │    │      │      │，竊得車內之財│編號YEFX│        │
│  │    │      │      │物。          │0000000 │        │
│  │    │      │      │              │）。    │        │
├─┼──┼───┼───┼───────┼────┼────┤
│3 │94年│臺北市│巳○○│酉○○與陳志豪│安全氣囊│PANASONI│
│  │2 月│復興北│      │等人共同持所攜│2組、空 │C牌音響 │
│  │26日│路430 │      │帶之客觀上可為│調設備面│主機（機│
│  │    │巷與民│      │兇器使用之螺絲│板、PANA│型R115型│
│  │    │權東路│      │起子，損壞廖春│SONIC牌 │）1 台。│
│  │    │3段75 │      │慧所有車牌號碼│音響主機│（在王誌│
│  │    │巷口  │      │G9-0682 號自用│（機型R1│明處扣得│
│  │    │      │      │小客車車窗玻璃│15型）、│，編號17│
│  │    │      │      │後，再進入車內│電腦控制│ ）     │
│  │    │      │      │，竊得車內之財│系統與其│        │
│  │    │      │      │物。          │他零件。│        │
├─┼──┼───┼───┼───────┼────┼────┤
│4 │94年│臺北市│庚○○│酉○○與陳志豪│空調系統│SONY牌汽│
│  │4 月│中山區│（車主│等人共同持所攜│面板、SO│車音響主│
│  │3 日│大直橋│登記為│帶之客觀上可為│NY牌汽車│機（機型│
│  │    │下    │妻陳媚│兇器使用之螺絲│音響主機│CDX-2180│
│  │    │      │芳名義│起子，損壞陳媚│（機型CD│)1台。  │
│  │    │      │）    │芳所有交由高光│X-2180)1│（在王誌│
│  │    │      │      │祖管理使用之車│台。    │明處扣得│
│  │    │      │      │牌號碼6230--  │        │，編號13│
│  │    │      │      │GT號自用小客車│        │）      │
│  │    │      │      │駕駛座車窗玻璃│        │        │
│  │    │      │      │後，再進入車內│        │        │
│  │    │      │      │，竊得車內之財│        │        │
│  │    │      │      │物。          │        │        │
├─┼──┼───┼───┼───────┼────┼────┤
│5 │94年│臺北市│丙○○│酉○○與陳志豪│SONY牌音│SONY牌音│
│  │4 月│民族東│      │等人共同持所攜│響主機( │響主機( │
│  │15日│路534 │      │帶之客觀上可為│機型XR-M│機型XR-M│
│  │凌晨│號前  │      │兇器使用之螺絲│500R )、│500R )1 │
│  │某時│      │      │起子，損壞呂盈│雷達測速│台。    │
│  │    │      │      │慧所有車牌號碼│器各1台 │（在王誌│
│  │    │      │      │CO--4899號自用│。      │明處扣得│
│  │    │      │      │小客車車窗玻璃│        │，編號18│
│  │    │      │      │後，再進入車內│        │）      │
│  │    │      │      │，竊得車內之財│        │        │
│  │    │      │      │物。          │        │        │
├─┼──┼───┼───┼───────┼────┼────┤
│6 │94年│不詳  │不詳  │酉○○與陳志豪│SONY牌  │SONY牌  │
│  │4 月│      │      │等人共同持所攜│CD換片箱│CD換片箱│
│  │間  │      │      │帶之客觀上可為│1 台。  │1 台。  │
│  │    │      │      │兇器使用之螺絲│        │（在王誌│
│  │    │      │      │起子，損壞不詳│        │明處扣得│
│  │    │      │      │車牌號碼自用小│        │，編號1 │
│  │    │      │      │客車車窗玻璃後│        │）      │
│  │    │      │      │，再進入車內，│        │        │
│  │    │      │      │竊得車內之財物│        │        │
│  │    │      │      │。            │        │        │
├─┼──┼───┼───┼───────┼────┼────┤
│7 │94年│不詳  │不詳  │酉○○與陳志豪│AIWA牌  │AIWA牌  │
│  │4 月│      │      │等人共同持所攜│CD換片箱│CD換片箱│
│  │間  │      │      │帶之客觀上可為│1台。   │1 台。  │
│  │    │      │      │兇器使用之螺絲│        │（在王誌│
│  │    │      │      │起子，損壞不詳│        │明處扣得│
│  │    │      │      │車牌號碼自用小│        │，編號10│
│  │    │      │      │客車車窗玻璃後│        │）      │
│  │    │      │      │，再進入車內，│        │        │
│  │    │      │      │竊得車內之財物│        │        │
│  │    │      │      │。            │        │        │
├─┼──┼───┼───┼───────┼────┼────┤
│8 │94年│不詳  │不詳  │酉○○與陳志豪│TOYOTA  │TOYOTA  │
│  │4 月│      │      │等人共同持所攜│CD換片箱│CD換片箱│
│  │間  │      │      │帶之客觀上可為│1台。   │1 台。  │
│  │    │      │      │兇器使用之螺絲│        │（在王誌│
│  │    │      │      │起子，損壞不詳│        │明處扣得│
│  │    │      │      │車牌號碼自用小│        │，編號8 │
│  │    │      │      │客車車窗玻璃後│        │）      │
│  │    │      │      │，再進入車內，│        │        │
│  │    │      │      │竊得車內之財物│        │        │
│  │    │      │      │。            │        │        │
└─┴──┴───┴───┴───────┴────┴────┘
附表三
┌─┬────────────┬──────┐
│  │            項          │ 數量及單位 │
├─┼────────────┼──────┤
│1 │充電式電鑽（十字型）起子│   壹支     │
├─┼────────────┼──────┤
│2 │一字型螺絲起子          │   壹支     │
├─┼────────────┼──────┤
│3 │棉質手套                │   壹雙     │
├─┼────────────┼──────┤
│4 │剪刀                    │   壹把     │
├─┼────────────┼──────┤
│5 │手電筒                  │   壹支     │
└─┴────────────┴──────┘
